臺灣桃園地方法院刑事判決　　　　　100年度交簡上字第218號
上　訴　人
即　被　告　劉志雲
上列上訴人即被告因過失傷害案件，不服本院民國100 年8 月31
日99年度壢交簡字第2878號第一審刑事簡易判決（原聲請簡易判
決處刑案號：99年度偵字第21837 號），提起上訴，本院管轄第
二審合議庭判決如下：
    主  文
上訴駁回。
    事實及理由
一、本案經本院合議庭審理結果，認原審簡易判決以上訴人即被
    告劉志雲犯刑法第284 條第1 項前段之過失傷害罪，判處拘
    役50日，並諭知易科罰金折算標準為以新臺幣（下同）1000
    元折算1 日，認事用法及量刑均無不當，應予維持，並引用
    原審簡易判決書記載之事實、證據及理由（如附件）。
二、上訴人即被告劉志雲上訴意旨略以：被告為前行車輛屬被動
    狀態，未注意後方來車固有疏忽職責，然車速已減慢，被害
    人未保持行車安全車距與被告擦撞受輕傷，並無造成重大傷
    害。又被告確有和解之誠意，然被害人要求之賠償金額高達
    40萬，實屬離譜無法和解。原審判處被告拘役50日，量刑顯
    然過重云云。
三、按法官於有罪判決如何量處罪刑，甚或是否宣告緩刑，均為
    實體法賦予審理法官裁量之刑罰權事項，法官行使此項裁量
    權，自得依據個案情節，參酌刑法第57條所定各款犯罪情狀
    之規定，於法定刑度內量處被告罪刑；除有逾越該罪法定刑
    或法定要件，或未能符合法規範體系及目的，或未遵守一般
    經驗及論理法則，或顯然逾越裁量，或濫用裁量等違法情事
    之外，自不得任意指摘其量刑違法（最高法院75年台上字第
    7033號、72年台上字第6696號、72年台上字第3647號判例意
    旨參照）。查本件原審認被告犯刑法第284 條第1 項前段之
    過失傷害罪，並審酌被告前無前科，素行尚可、犯後坦承犯
    行，惟被告因違反交通規則乃致本件事故發生，兼衡告訴人
    2 人所受傷勢情形及被告犯後未與告訴人達成和解等一切情
    狀，量處拘役50日，並諭知如易科罰金，以1000元折算1日
    ，其認事用法並無違誤，所為量刑亦無失當之處。而原審在
    量刑時，既已將告訴人2 人所受傷勢之輕重及被告之犯後態
    度一併考量在內，依上說明，即難再憑此指摘原審量刑有何
    違誤，被告劉志雲徒持前詞認原審量刑過重提起上訴，實無
    理由，應予駁回。
據上論斷，應依刑事訴訟法第455 條之1 第1 項、第3 項、第
368 條、第373 條，判決如主文。
本案經檢察官蕭永昌到庭執行職務。
中    華    民    國   100    年    12    月    30    日
                  刑事第十三庭審判長法  官  蔡虔霖
                                    法  官  陳正昇
                                    法  官  葉韋廷
以上正本證明與原本無異。
不得上訴。
                                    書記官  鄭敏如
中    華    民    國   101    年    1     月    2     日
附件：
臺灣桃園地方法院刑事簡易判決      99年度壢交簡字第2878號
聲  請  人  臺灣桃園地方法院檢察署檢察官
被      告  劉志雲  女  35歲（民國○○年○ 月○○日生）
                    身分證統一編號：Ｚ000000000號
                    住桃園縣平鎮市○○街23巷26號
上列被告因過失傷害案件，經檢察官聲請簡易判決處刑(99 年度
偵字第21837 號) ，本院判決如下:
    主      文
劉志雲因過失傷害人，處拘役伍拾日，如易科罰金，以新臺幣壹
仟元折算壹日。
    事實及理由
一、本件犯罪事實及證據，除檢察官聲請簡易判決處刑書犯罪事
    實欄一文末補充「劉志雲於肇事後，在未被有偵查犯罪職權
    之機關或公務員發覺其為犯人前，即主動向到場處理警員表
    明為肇事者，進而接受裁判。」外，餘均引用檢察官聲請簡
    易判決處刑書之記載( 如附件) 。
二、核被告所為，係犯刑法第284 條第1 項前段之過失傷害罪。
    被告以一過失行為致告訴人2 人受傷，為想像競合，應從一
    重之過失傷害罪論處。被告於警員到場處理尚不知孰為犯罪
    人時，主動向警員告知其為肇事車輛之駕駛人，自首而受裁
    判，此有桃園縣政府警察局道路交通事故肇事人自首情形紀
    錄表1 紙可按，係對於尚未發覺之犯罪自首而受裁判，應依
    刑法第62條前段規定，依法減輕其刑。爰審酌被告前無前科
    ，此有臺灣高等法院被告前案紀錄表在卷可按，素行尚可、
    犯後坦承犯行，惟被告因違反交通規則乃致本件事故發生，
    兼衡告訴人2 人所受傷勢情形及被告犯後未與告訴人達成和
    解等一切情狀，量處如主文所示之刑，並諭知易科罰金之折
    算標準，以示警懲。
三、依刑事訴訟法第449 條第1 項前段、第3 項、第454 條第2
    項，刑法第284 條第1 項前段、第55條、第62條前段、第41
    條第1 項前段，刑法施行法第1 條之1 第1 項、第2 項前段
    ，逕以簡易判決處刑如主文。
四、如不服本判決，得於判決書送達之翌日起10日內，以書狀敘
    述理由（須附繕本），向本庭提出上訴。
中    華    民    國   100    年    8     月    31    日
                              交通法庭法  官  李麗珍
以上正本證明與原本無異。
如不服本判決，得於判決書送達之翌日起10日內，以書狀敘述理
由，向本庭提出上訴（應附繕本）。
                                      書記官  李靜華
中    華    民    國   100    年    9     月    5     日
臺灣桃園地方法院檢察署檢察官聲請簡易判決處刑書
                                     99年度偵字第21837號
    被      告  劉志雲  女  34歲（民國○○年○月○○日生）
                        住桃園縣平鎮市○○街23巷26號
                        國民身分證統一編號：Ｚ000000000號
上列被告因過失傷害案件，業經偵查終結，認為宜以簡易判決處
刑，茲將犯罪事實及證據並所犯法條分敘如下：
        犯罪事實
一、劉志雲於民國99年7 月25日上午10時10分許，駕駛車牌號碼
    9515—WJ號自用小客車，沿桃園縣平鎮市○○路往八德方向
    行駛，行經桃園縣平鎮市○○路一段100 號對面時，本應注
    意前車如須減速，應預先顯示燈光或手勢告知後車，並注意
    兩車併行之間隔，隨時採取必要之安全措施，而依當時情形
    ，天候晴，有日間自然光線，市區道路○路，柏油路面乾燥
    無缺陷，無障礙物，視距良好，並無不能注意之情事，其竟
    疏未注意右後側有無後方來車，即減慢車速並車行偏右欲停
    靠路旁，適有黃雲享騎乘車牌號碼BA2 —685 號重型機車搭
    載黃石國容亦沿桃園縣平鎮市○○路往八德方向行駛至上開
    地點，與劉志雲所駕駛之前揭自用小客車發生擦撞，致黃雲
    享受有左肩部挫傷、下肢多處挫傷及擦傷，黃石國容則受有
    左膝挫傷、擦傷疑股骨骨折、左肩拉傷、左足多處擦傷等傷
    害。
二、案經黃雲享、黃石國容訴由桃園縣政府警察局平鎮分局報告
    偵辦。
        證據並所犯法條
一、訊據被告劉志雲於警詢及本署偵查中就曾於上揭時、地駕駛
    自用小客車與告訴人黃雲享、黃石國容發生交通事故、對事
    故之發生有過失等事實均坦承不諱，核與告訴人黃雲享、黃
    石國容於警詢及偵訊時所指訴之情節大致相符，並有道路交
    通事故調查報告表(一)(二)、道路交通事故現場圖、被告駕駛執
    照暨行照影本各1 份、壢新醫院診斷證明書2 紙與蒐證照片
    12 張 等證物附卷可參，是堪認被告之自白與事實相符。按
    汽車行駛時，前車如須減速，前車駕駛人應預先顯示燈光或
    手勢告知後車，並注意兩車併行之間隔，隨時採取必要之安
    全措施，道路交通安全規則第94條第3 項前段、第4 項分別
    定有明文。被告駕車本應注意上開規定之要求，且依當時情
    形尚非不能注意，竟疏未注意而肇事，致告訴人因此受有如
    犯罪事實欄所載之傷害，被告顯有過失，則被告之過失與告
    訴人之受傷間，自有相當因果關係，被告犯嫌堪以認定。
二、核被告所為，係犯刑法第284 條第1 項前段之過失傷害罪嫌
    。
三、依刑事訴訟法第451條第1項聲請逕以簡易判決處刑。
    此    致
臺灣桃園地方法院
中    華    民    國    99    年    10    月    19    日
                              檢察官  蕭  永  昌
本件證明與原本無異
中    華    民    國    99    年    10    月    28    日
                              書記官  黃  智  彥